最高法院民事裁定　　　　　　　　　 110年度台上字第3096號
上　訴　人　黃宗勇
訴訟代理人　林明輝律師
被 上訴 人　蘇筠又
訴訟代理人　陳宏杰律師
　　　　　　温宏毅律師
上列當事人間請求損害賠償事件，上訴人對於中華民國110年8月
31日臺灣高等法院第二審判決（110年度上字第642號），提起上
訴，本院裁定如下：
    主  文
上訴駁回。
第三審訴訟費用由上訴人負擔。
    理  由
按上訴第三審法院，非以原判決違背法令為理由，不得為之；
  又判決不適用法規或適用不當者，為違背法令；且提起上訴，
  上訴狀內應記載上訴理由，表明原判決所違背之法令及其具體
  內容，暨依訴訟資料合於該違背法令之具體事實，其依民事訴
  訟法第469條之1規定提起上訴者，並應具體敘述為從事法之續
  造、確保裁判之一致性或其他所涉及之法律見解具有原則上重
  要性之理由。同法第467條、第468條、第470條第2項定有明文
  。是當事人提起上訴，如依同法第469 條規定，以原判決有所
  列各款情形之當然違背法令為理由時，其上訴狀或理由書應表
  明該判決有合於各該條款規定情形之具體內容，及係依何訴訟
  資料合於該違背法令之具體事實；如依同法第469條之1規定，
  以原判決有前條以外其他不適用法規或適用不當為理由時，其
  上訴狀或理由書應表明該判決所違背之法令條項，或有關解釋
  字號，或成文法以外之習慣或法理、法則等及其具體內容，暨
  係依何訴訟資料合於該違背法令之具體事實，並具體敘述為從
  事法之續造、確保裁判之一致性或其他所涉及之法律見解具有
  原則上重要性之理由。上訴狀或理由書如未依上述方法表明，
  或其所表明者與上開法條規定不合時，即難認為已合法表明上
  訴理由，其上訴自非合法。
本件上訴人對於原判決提起上訴，雖以該判決違背法令為由，
  惟核其上訴理由狀所載內容，係就原審取捨證據、認定事實之
  職權行使所論斷：上訴人未能就其主張於民國77年底交付新臺
  幣（下同）400 萬元（下稱系爭款項）予被上訴人乙節，舉證
  以實其說；且地籍圖謄本及空照圖均顯示系爭土地並未臨海岸
  或河岸，該資料均為一般民眾得自行向地政機關調閱取得，上
  訴人係擔任證券營業員，具有評估投資風險之智識、能力，顯
  無可能盲目投資不動產，其本於社會經驗與智識能力充分考量
  後，決定出資向訴外人陳信雄購買系爭土地，難謂被上訴人有
  何施用詐術之行為；上訴人所舉證據均不足證明被上訴人有何
  施用詐術之行為，及其因交付系爭款項予被上訴人致受有損害
  之事實，被上訴人自無因侵權行為而受利益之情形。綜上，上
  訴人依民法第184條第1項前段、第2項及第197條第2 項規定，
  請求被上訴人給付395 萬2774元，及自起訴狀繕本送達翌日起
  至清償日止，按年息5%計算之利息，均無理由等情，指摘有判
  決適用法規不當之違背法令情事，及就原審已論斷或其他與判
  決結果無影響者，泛言未為論斷，而非表明該判決所違背之法
  令及其具體內容，暨依訴訟資料合於該違背法令之具體事實，
  更未具體敘述為從事法之續造、確保裁判之一致性或其他所涉
  及之法律見解具有原則上重要性之理由，難認其已合法表明上
  訴理由。依首揭說明，應認其上訴為不合法。
據上論結，本件上訴為不合法。依民事訴訟法第481條、第444
  條第1項、第95條、第78條，裁定如主文。
中    華    民    國   110    年    11    月    3     日
                      最高法院民事第六庭
                          審判長法官  魏  大  喨  
                                法官  李  寶  堂  
                                法官  李  文  賢  
                                法官  邱  瑞  祥  
                                法官  林  玉  珮  
本件正本證明與原本無異
                                      書  記  官
中    華    民    國   110    年    11    月    9     日